【裁判字號】    90,易,1506
【裁判日期】    901231
【裁判案由】    違反著作權法
【裁判全文】
臺灣臺南地方法院刑事判決                          九十年度易字第一五六號
    公  訴  人  臺灣台南地方法院檢察署檢察官
    被      告  甲○○○
右列被告因違反著作權法案件，經檢察官提起公訴（八十九年度偵字第一一四０八號
），本院判決如左：
    主  文
甲○○○以明知為侵害著作權之物而意圖散布而陳列之方法侵害他人之著作權，處拘
役參拾日，如易科罰金，以新台幣玖佰元即銀元參佰元折算壹日。
扣案之光碟片壹片及歌本目錄壹本均沒收。
    事  實
一、甲○○○係台南縣麻豆鎮○○里○○路二十號「振發電器行」之實際負責人（以
    甲○○○之夫林秋發為登記負責人），明知其店內所陳列擬販賣之「歌霸電腦伴
    唱機」附送之配備轉檔程式光碟片內所錄製之「不想伊」、「只有你」及「惜別
    的海岸」等歌曲，係未經摩那園唱片有限公司（以下簡稱摩那園公司）同意授權
    公開演出之音樂著作物，竟意圖營利於其店內公開陳列擬予販售。嗣於民國八十
    九年八月十六日十六時四十分許，為摩那園公司之代理人乙○○會同警方於上址
    查獲，並當場扣得上揭電腦伴唱機一台（交由甲○○○保管）、內含系爭歌曲之
    光碟片一片及歌本目錄一本等物。
二、案經被害人摩拿園公司訴由台南縣警察局移送臺灣台南地方法院檢察署檢察官偵
    查起訴。
    理  由
一、訊據被告甲○○○固坦承於其店內擺設上開電腦伴唱機一台，嗣於民國八十九年
    八月十六日十六時四十分許，為警在上址查扣得上揭電腦伴唱機一台、內含系爭
    歌曲之光碟片一片及歌本目錄一本之事實，惟矢口否認涉有何違反著作權法之犯
    行，辯稱：查扣之伴唱機係伊買來自娛用的云云。
二、經查，被告於檢察官偵訊時業已自承：如有客人要買ＶＣＤ，伊會放給客人觀看
    乙節（見偵查卷第十頁背面），且告訴人代理人乙○○亦指稱：伊去被告店裏做
    市調時，被告說伴唱機係作出售用，並且開立估價單給伊參考等語，再依卷附之
    估價單影本上蓋有被告經營之「振發電器行」圓戳店章，堪認該估價單確係被告
    交付予告訴人代理人乙○○收執。而被告之電器行主要營業項目中有光碟機、音
    響等之販售，此亦有警卷內所附之名片影本一紙可資佐證。又觀諸扣案之光碟片
    上記載有「非賣品」等文字，益證該光碟片確係附隨於該伴唱機連同歌本一併銷
    售。被告辯稱：查扣之伴唱機係伊買來自娛用的云云，係避重就輕之詞，不可採
    信。復徵諸著作權之保護觀念在我國已宣導多時，國人多已知享有著作權之歌曲
    須經著作權人或著作權仲介團體之授權方得販售營利，被告身為專業經營者竟諉
    為不知云云，要與經驗法則有違，並非可採。此外，本件復有系爭音樂著作之著
    作權證明文件及現場照片數幀在卷可稽，互核相符，本件事證明確，被告違反著
    作權法之犯行，堪予認定。
二、核被告陳林美珠所為，係犯著作權法第九十三條第三款之以同法第八十七條第二
    款方法侵害他人著作權之罪。本院審酌被告之品性，及其犯罪之動機、目的、手
    段、所生危害及犯罪後態度，尚未與告訴人和解等一切情狀，處如主文所示之刑
    ，並諭知易科罰金之折算標準，以資懲戒。扣案如主文第二項所示之物，係被告
    所有供犯罪所用，依刑法第三十八條第一項第二款、第三項前段之規定一併宣告
    沒收。
三、據上論斷，應依刑事訴訟法第二百九十九條第一項前段、著作權法第九十三條第
    三款、第八十七條第二款、刑法第十一條前段、第四十一條第一項前段、第三十
    八條第一項第二款、第三項前段，罰金罰鍰提高標準條例第二條，判決如主文。
四、本案經檢察官羅瑞昌到庭執行職務。
中          華        民        國    九 十   年    十二    月  三十一  日
                              臺灣臺南地方法院刑事第一庭
                                    法  官   蘇義洲
右正本證明與原本無異。
如不服本判決，應於判決送達後十日內向本院提出上訴狀( 應附繕本 )。
                                    書記官   岑  玢
中          華        民        國    九 十   年    十二    月  三十一  日
附錄法律條文：
著作權法第八十七條
有下列情形之一者，除本法另有規定外，視為侵害著作權或製版權︰
一  以侵害著作人名譽之方法利用其著作者。
二  明知為侵害著作權或製版權之物而散布或意圖散布而陳列或持有或意圖營利而交
    者。
三  輸入未經著作財產權人或製版權人授權重製之重製物或製版物者。
四  未經著作財產權人同意而輸入著作原件或其重製物者。
五  明知係侵害電腦程式著作財產權之重製物而仍作為直接營利之使用者。
著作權法第九十三條
有下列情形之一者，處二年以下有期徒刑，得併科新台幣十萬元以下罰金︰
一  侵害第十五條至第十七條規定之著作人格權者。
二  違反第七十條規定者。
三  以第八十七條各款方法之一侵害他人之著作權者。


司法院資訊處製作；財團法人民間司法改革基金會備份。
